【裁判字號】    96,訴,1782
【裁判日期】    970311
【裁判案由】    毒品危害防制條例
【裁判全文】
臺灣桃園地方法院刑事判決              96年度訴字第1782號
公  訴  人  臺灣桃園地方法院檢察署檢察官
被      告  甲○○
                    （現羈押於臺灣桃園看守所）
指定辯護人  本院公設辯護人丁○○
            姜震律師
上列被告因違反毒品危害防制條例案件，經檢察官提起公訴（96
年度偵字第25395號），本院判決如下︰
    主  文
甲○○販賣第二級毒品，處有期徒刑柒年捌月。未扣案之販賣第
二級毒品所得之財物新臺幣參仟元沒收，如全部或一部不能沒收
時，以其財產抵償之。
其餘被訴部分均無罪。
    事  實
一、甲○○前於(1)民國79年間，因違反槍砲彈藥刀械管制條例案
    件，而經臺灣臺北地方法院於79年5 月14日，以79年度易字
    第3275號案判決判處有期徒刑4 月，並經臺灣高等法院於80
    年2 月7 日以79年度上易字第446 號案撤銷原判決，改判處
    有期徒刑2 月而確定在案。(2)其復因違反懲治盜匪條例等案
    ，而經本院於79年7 月24日，以79年度訴字第126 號判決分
    別就竊盜罪及盜匪罪，各判處有期徒刑1 年6 月及10年，並
    定應執行刑為有期徒刑11年4 月，嗣該竊盜罪部分再經本院
    裁定減刑，減為有期徒刑9 月，並定兩罪之應執行刑為有期
    徒刑10年6 月而確定在案，其即於80年2 月26日入監服刑，
    並於83年9 年16日因縮短刑期假釋而出監。(3)其於84年間另
    因贓物罪而經臺灣士林地方法院以84年度訴字第372 號判決
    判處有期徒刑6 月而確定在案。(4)其於84年間復因違反槍砲
    彈藥刀械管制條例及妨害自由等案，經本院於85年4 月5日
    以84年度訴字第1608號案判處應執行刑有期徒刑2 年6 月確
    定。(5)其於84年度間另因違反肅清煙毒條例等案，而經本院
    於84年12月18日，以84年度訴字第1477號案判決應執行刑有
    期徒刑3 年7 月而確定在案。(6)另於85年間因侵占案，經本
    院於85年7 月25日，以85年度自字第57號案判處有期徒刑4
    月而確定在案。(7)再於85年間，因違反麻醉藥品管理條例等
    案，經本院於85年6 月23日以85年度訴字第424 號判決有期
    徒刑5 年4 月，並經臺灣高等法院於86年3 月21日以85年度
    上訴字第5129號判決上訴駁回而確定在案。嗣上開編號(3)、
    (4)、(5)、(6)、(7)所示之罪刑，即經臺灣高等法院以86年度聲
    字第1120號裁定定應執行刑為有期徒刑12年2 月確定。又上
    開編號(1)、(2)所示之罪刑，則復經撤銷假釋而再接續執行殘
    刑有期徒刑5 年9 月6 日，其並於86年2 月14日入監執行，
    於95年7 月18日因縮短刑期再經假釋而出監（以上均不構成
    累犯），現仍於假釋期間。
二、詎甲○○於前揭假釋期間內，猶不知悔改，明知安非他命為
    毒品危害防制條例第2 條第2 項第2 款所定之第二級毒品，
    不得非法持有、販賣，竟意圖營利，並基於販賣第二級毒品
    安非他命之犯意，自不詳管道以低於販出之價格，先販入數
    量不詳之第二級安非他命後，即於96年5 月20日19時54分8
    秒時，以其女友簡桂香所申辦、電話號碼為0000000000之行
    動電話，接獲丙○○以電話號碼為0000000000號之行動電話
    所撥打之來電，兩人並於通話中約定由甲○○以第二級毒品
    安非他命1 公克新臺幣3000元之價格，出售1 公克之第二級
    毒品安非他命予丙○○。其後，丙○○乃前往甲○○當時所
    在不詳之處，兩人隨即互相交付議定之第二級毒品安非他命
    1 公克及毒品買賣價金3000元，甲○○乃因此從中牟利。嗣
    經臺灣桃園地方法院檢察署核發通訊監聽書長期監聽丙○○
    使用之上開行動電話，得悉兩人之前揭對話內容後始循線查
    獲上情。
三、案經桃園縣政府警察局龜山分局報請臺灣桃園地方法院檢察
    署檢察官偵查起訴。
    理  由
壹、證據能力方面：本案認定被告有罪部分所引用之供述證據及
    非供述證據，均經本院依法踐行調查證據程式，檢察官、辯
    護人及被告等人均不爭執其餘各該證據之證據能力，且迄本
    院言詞辯論終結前未就各該證據之證據能力聲明異議，又查
    無依法應排除其證據能力之情形，是後述所引用其餘證據之
    證據能力均無疑義，依法自有證據能力，均得作為本案證據
    ，附此敘明。
貳、有罪部分：
一、訊據被甲○○矢口否認有販賣第二級毒品安非他命予丙○○
    之犯行，並辯稱於96年5 月20日，其係因案外人戊○○將欲
    交付予丙○○之第二級毒品安非他命託其代為轉交予丙○○
    ，而其因想乘機賺取差價，乃向丙○○佯稱戊○○原先1 公
    克安非他命欲以3000元售出之價格為3500元，其始為如檢察
    官實施電話監聽之通話內容云云。
二、經查，證人丙○○所使用、電話號碼為0000000000號之行動
    電話，確經臺灣桃園地方法院檢察署核發通訊監察書實施監
    聽，而證人丙○○於96年5 月20日19時54分08秒，即係以該
    行動電話撥打被告所使用、由被告之女友簡桂香所申請之電
    話號碼為0000000000號之行動電話，兩人通話內容乃為：「
    A ：（代表丙○○）喂，你那裡有男生嗎？B （代表被告甲○○）：有。A ：我過去跟你拿1 克。B ：現金嗎？A ：對
    。B ：現在比較貴。A ：現在先不要漲價。B ：我自己再拿
    就比較貴了，一兩六萬多。A ：這樣我錢不夠。B ：沒有辦
    法。A ：好啦，我等一下就到了」等語，有卷附之通訊監察
    譯文資料1 份附偵卷第61頁至63頁可參，且經被告與證人丙○○兩人於本院訊問、審理中確認上開行動電話門號確為其
    等所分別使用之行動電話號碼，且該通話內容確為其等所為
    ，而該通話中所稱之『男生』，係指第二級毒品安非他命等
    情無誤，此可參本院卷第23頁、第106 頁所附之訊問筆錄及
    審判筆錄。又被告於偵查中經檢察官向本院聲請羈押，本院
    進行訊問時，及於本案準備程序中，均坦承證人丙○○確有
    在撥打上開電話與之聯絡後，至其所在之處，向其拿取毒品
    ，並交付毒品買賣價金等情；僅辯稱該毒品是戊○○要其轉
    交予證人丙○○，證人丙○○亦係要求其將毒品買賣價金轉
    交予戊○○，另外其已不記得究竟毒品價格係2000元賣2500
    元，或是3000元賣3500元等語（參96年度聲羈字第871 號案
    卷第7 頁訊問筆錄及本案卷第39頁之準備程序筆錄）。故綜
    上所述，足認證人丙○○確有在96年5 月20日19時54分8 秒
    ，與被告為上開通話內容後，至被告當時所在之不詳之處，
    向被告拿取1 公克之第二級毒品安非他命，並交付兩人議定
    毒品之買賣價金予被告無誤。
三、又被告雖稱如上揭監聽譯文所示之談話內容，是因為戊○○
    央其代為交付售予證人丙○○之第二級毒品安非他命，且因
    其欲從中賺取差價，始會與證人丙○○有如監聽譯文所示議
    價之過程等語；然查，被告交予證人丙○○之安非他命，若
    確為戊○○欲售予證人丙○○之第二級毒品，則戊○○與丙○○應在事前即已達成買賣毒品之種類、重量及價格之約定
    ，何以證人丙○○尚須如監聽譯文所示，在一開始與被告交
    談時，即向被告詢問其有無「男生」即安非他命，且何須再
    與被告議價，而被告亦無從賺取任何差價之空間始合常情；
    再證人丙○○係於本院審理中證稱：如上揭監聽譯文所示之
    談話內容，是因為當時其並無戊○○之聯絡電話，欲麻煩被
    告幫忙問戊○○有無安非他命，才撥打電話予被告，但是因
    為價錢太高，所以買賣不成等語（參本院卷第106 頁至107
    頁），與被告前揭所辯之情節未盡相符；況若證人丙○○所
    述其要求被告代向戊○○詢問有無毒品可出售一情為真，則
    何以兩人在對話內容中始終未曾提及戊○○，且在被告未向
    戊○○查詢有無毒品前，被告即答覆證人丙○○「有」後，
    隨即再詢問證人丙○○是否欲以現金給付，且與證人丙○○
    開始議價之後，證人丙○○即稱其即將抵達被告所在之處。
    是以，證人丙○○對於該通電話談話內容之動機、用意，非
    但與被告上開所述情節不符，且亦不符合經驗法則。另衡諸
    社會一般談話代表之意涵及買賣交易之常情觀以上開被告與
    證人丙○○兩人之通話內容，其等談話之用意及過程應解讀
    為：「證人丙○○撥打電話向被告詢問被告是否有第二級毒
    品安非他命可售予之，在被告給予肯定答案『有』後，證人
    丙○○始提出欲向被告購買1 公克第二級毒品安非他命之要
    約，被告隨即詢問買賣價金之給付方式是否為現金，在證人
    丙○○同意以現金給付後，被告即開始告之毒品之當時行情
    價較高，證人丙○○再與被告繼續議價，要求被告不要漲價
    ，被告則告之其本身所買入毒品之進價已經很高，1 兩重之
    安非他命即要價6 萬多元，證人丙○○再告知錢不夠，企圖
    要求被告降價，但被告不肯，證人丙○○只好承諾以被告所
    述價格向其購買第二級毒品安非他命1 公克，並稱其將立即
    到達被告所在之處」，即此等談話過程，相當符合一般買賣
    之過程，且包括討價、還價之議價過程在內，況兩人均無提
    及其他人，足見該樁買賣並無第三人介入之情形。揆諸上開
    說明，堪認被告就此部分以上開情詞置辯，及證人丙○○於
    本院審理中證稱被告並無於96年5 月20日販賣第二級毒品予
    伊之證述均無可採，並足以確定被告係因為欲自行販售證人
    丙○○第二級毒品安非他命，始會交付1 公克之第二級毒品
    安非他命予證人丙○○，絕非代戊○○轉交毒品予證人丙○○；另證人丙○○則係因為欲給付其與被告約定之毒品買賣
    價金予被告，始會交付金錢，而非要求被告將其給付之款項
    轉交予戊○○一情無誤。
四、再查，第二級毒品安非他命物稀價昂，取得不易，且近年來
    政府為杜絕毒品之氾濫，對於查緝施用及販賣毒品之工作，
    無不嚴加執行，販賣毒品罪又係重罪，設若無利可圖，衡情
    一般持有毒品之人當無輕易將所持有之毒品轉售他人而甘冒
    於再次向他人購買時，而有被查獲移送法辦之危險之理，亦
    無可能僅單純幫忙他人轉交買賣之毒品，是堪認被告確係自
    行販售毒品予證人丙○○，且販入售予證人丙○○之第二級
    毒品安非他命之價格必較販出之價格低廉，或以同一價格而
    減少第二級毒品安非他命之純度或重量，而有從中賺取差額
    利潤圖利之意圖及事實，此應屬合於論理法則且不違背社會
    通常經驗之理性判斷。再者，被告曾於本院調查中陳稱戊○○有交代其須幫忙代為收錢，安非他命是1 公克3000元，但
    其想賣丙○○1 公克3500元等語（參本院卷第23頁）；另證
    人丙○○於本院審理中所證稱被告欲向其收取1 公克安非他
    命3000元之代價，故其認為很貴，才買賣不成等語，其中被
    告所辯稱係幫戊○○轉交毒品予證人丙○○並收取毒品價金
    及證人丙○○所述買賣不成等語，均不足採信，已如上述，
    惟兩人於本院調查、審理中均曾述及安非他命1 公克索價30
    00元之價格部分，核屬相符，是雖被告曾述及其係向證人丙○○開價1 公克安非他命索價3500元之價格，然證人丙○○
    從未提及該等價格，故應認被告與證人丙○○當日議定1 公
    克安非他命之價格、證人丙○○並如數給付予被告之數目為
    「3000元」，此亦為對被告較為有利之認定。從而，被告具
    有營利之意圖，而以第二級毒品安非他命1 公克販賣予證人
    丙○○3000元，並從中賺取利潤等情，應堪認定。綜上，本
    案事證明確，被告販賣第二級毒品之犯行洵堪認定，應予依
    法論科。
五、按安非他命業經毒品危害防制條例第2 條第2 項第2 款列為
    第二級毒品，且禁止非法持有、販賣、意圖販賣而持有。是
    核被告所為係犯毒品危害防制條例第4 條第2 項之販賣第二
    級毒品罪。被告持有第二級毒品安非他命之低度行為，應為
    販賣之高度行為所吸收，不另論罪。
六、爰審酌販賣毒品予人施用，對吸毒者而言，一旦施用成癮，
    不僅戕害健康，甚而為滿足毒癮而傾家蕩產，更下焉者鋌而
    走險甘冒法紀，或偷或搶以換取毒品，所在多有，對社會將
    造成嚴重之危害，而被告竟仍售予證人丙○○第二級毒品，
    情節非輕，且被告有如犯罪事實一所載之前科，於犯案時仍
    在另案假釋中等情，此有卷附之臺灣高等法院被告全國前案
    紀錄表1 份可憑參佐，惟其卻仍不思悔改，再犯本案，且犯
    後復否認犯行，所為非是，然念其所售予證人丙○○之第二
    級毒品安非他命之重量僅有1 公克，數量不多，所得不法利
    益非鉅等一切情狀，量處如主文所示之刑。
七、再被告販賣第二級毒品安非他命予證人丙○○，得款3000元
    部分，係被告犯販賣第二級毒品罪所得之財物，應依毒品危
    害防制條例第19條第1 項之規定宣告沒收，如全部或一部不
    能沒收時，應以被告之財產抵償之。
參、無罪部分：
一、公訴意旨略以：被告明知第一級毒品海洛因及第二級毒品安
    非他命，係毒品危防制條例第2 條第2 項第1 款、第2 款所
    定之第一、二級毒品，不得非法持有、販賣，竟意圖營利，
    並基於販賣第一級毒品海洛因及安非他命之犯意，(一)先於96
    年初某日，在設於桃園縣龜山鄉○○路上某間金紙店之2 樓
    ，以第二級毒品安非他命0.5 公克（含袋）售價2000元之價
    格，售予丙○○。(二)再於96年8 月中旬某日下午4 時許，在
    其設於桃園縣龜山鄉○○路115 號之「名船冰店」處，以第
    一級毒品海洛因0.9 公克售價5000元之代價售予戊○○。(三)
    另於96年8 月23日某時許，亦在上開「名船冰店」，以第一
    級毒品海洛因2 公克（含袋）售價12000 元之價格，售予乙○○，而從中牟取利益（以上(一)、(二)、(三)，下稱系爭販賣第
    一、二級毒品部分犯行），因認被告就此部分所為分別涉犯
    毒品危害防制條例4 條1 項第1 項、第2 項之販賣第一、二
    級毒品罪嫌。
二、按犯罪事實應依證據認定之，無證據不得認定其犯罪事實；
    又不能證明被告犯罪或其行為不罰者，應諭知無罪之判決，
    刑事訴訟法第154 條第2 項、第301 條第1 項分別定有明文
    ，此即揭櫫刑事訴訟程序係採證據裁判主義，易言之，即認
    定不利被告之事實，須依積極證據，苟積極證據不足為不利
    於被告事實之認定時，自應為有利於被告認定，更不必有何
    有利之證據，最高法院30年上字第816 號判例意旨參照。次
    按刑事訴訟法上所謂認定犯罪事實之證據，係指足以認定被
    告確有犯罪行為之積極證據而言，該項證據自須適合於被告
    犯罪事實之認定，始得採為斷罪資料。如未能發現相當證據
    ，或證據不足以證明，自不能以推測或擬制之方法，以為裁
    判之基礎。又刑事訴訟上證明之資料，無論其為直接或間接
    證據，均須達於通常一般人均不致有所懷疑，而得確信其為
    真實之程度，始得據為有罪之認定，若其關於被告是否犯罪
    之證明未能達此程度，而有合理性懷疑之存在，致使無法形
    成有罪之確信，根據「罪證有疑，利於被告」之證據法則，
    即不得遽為不利被告之認定，此分別有最高法院29年上第31
    05號、40年臺上字第86號、76六年臺上字第4986號判例可資
    參照。又被害人所述被害情形如無瑕疵可指，而就其他方面
    調查又與事實相符，其供述始足據為判決之基礎；而告訴人
    之告訴，係以使被告受刑事訴追為目的，是其陳述是否與事
    實相符，仍應調查其他證據以資審認，有最高法院32年上字
    第657 號、52年台上字第1300號判例可資參照。
三、公訴人認被告涉有系爭販賣第一、二級毒品罪部分犯行，無
    非係以證人丙○○、戊○○、乙○○於本案警詢、檢察官偵
    訊時，就該部分所為之指證為其論據；然訊據被告則堅決否
    認有系爭販賣第一、二級毒品部分犯行，辯稱：其並無如該
    等證人所述，有販賣第一、二級毒品予該等證人之情事，至
    其雖確有於96年初某日、96年8 月23日，分別與證人丙○○
    、乙○○一起合資向證人戊○○購買第二級毒品安非他命、
    第一級海洛因，戊○○並在設於上址之金紙店及「名船冰店
    」兩處，交付其等所分別合資購買之毒品，其再與丙○○或
    與乙○○分取之。又證人戊○○即為其購買毒品之來源，其
    怎可能再販賣僅重約0.9 公克之第一級毒品海洛因予戊○○
    ，是該等證人雖均曾於警詢中或檢察官偵查時證稱其有販賣
    毒品之情，惟均不屬實，且此肇因該等證人與其夙有糾紛所
    致云云。
四、按施用毒品者供述之憑信性本不及於一般人，關於其向某人
    購買毒品之供述，必須補強證據佐證，以擔保其供述之真實
    性，俾貫徹刑事訴訟無罪推定及嚴格證明之基本原則。所謂
    補強證據，係指其他有關證明該施用毒品者關於毒品交易供
    述真實性之相關證據而言，必須與該「毒品交易」之供述，
    具有相當程度之關連性，足使一般人對該供述，並無合理懷
    疑存在，而得確信其為真實者，始當之。至該施用毒品者前
    後供述是否相符、有無重大矛盾、指述是否堅決、態度是否
    肯定等情，僅係判斷其供述是否具有瑕疵之參考，本質上仍
    屬其供述之範疇，尚不足作為其供述之補強證據；而其與所
    供出之販毒者間之關係、彼此交往背景、有無重大恩怨糾葛
    等情，因與「毒品交易」之有無，不具必然之關連性，亦不
    足藉以補強及擔保其供述為真實之證明力，此為最高法院97
    年度台上字第383號判決所採之見解，合先敘明。經查：
  (一)證人丙○○於警詢中雖曾證稱：其於95年年初某日在龜山鄉
    ○○路路上有1 間金紙店的2 樓向被告購買第二級毒品安非
    他命，每次都以2 千元購買含袋重0.5 公克之安非他命毒品
    （參96警聲搜字第859 號案卷第23頁）；然被告因另案執行
    徒刑，早於86年2 月14日即入監服刑，直至95年7 月18日始
    因縮短刑期經假釋而出監，此可參附本案卷第14頁之臺灣高
    等法院被告前案紀錄表，故由此可知，被告絕無可能在95年
    年初某日販賣第二級毒品予證人丙○○，是證人丙○○於警
    詢中指證被告於該段時間有販賣毒品之犯行，即有瑕疵，洵
    無可採。再證人丙○○於本院審理時雖改證稱：其係在96年
    初而非95年初，前往設於上址之金紙店2 樓向被告拿取0.5
    公克之安非他命，然其復證稱此係其向戊○○所購買，由戊○○放置在被告處欲轉交其之毒品，至其於警詢中所證稱其
    有於該段時間向被告購買毒品一節，係因為警察告知供出上
    游即可減刑，且其當時因之前積欠被告30000 元未為歸還一
    事，曾遭被告所命之人毆打成傷，故其始於警詢中指證被告
    有販賣毒品，欲讓被告入監服刑等語，（參本院卷第109 頁
    、110） 。由此可認證人丙○○就其是否曾在設於上址之金
    紙店2 樓處，向被告購賣第二級毒品安非他命部分之證詞，
    即有前後供證不一之情形。又參以卷附之證人丙○○臺灣高
    等法院被告全國前案簡列表（參本院卷第62頁至69頁）可知
    ，證人丙○○有多次施用毒品前科，並因涉嫌販賣第二級毒
    品案，而經本院以96年度訴字第1501號案審理中。從而，依
    上開最高法院判決意旨說明，證人丙○○於警詢中所為被告
    有於95年初某日販賣第二級毒品安非他命證詞之憑信度原即
    較一般人為低，且被告就此亦始終否認有販賣之情形，而證
    人丙○○於本院審理中更翻異前詞，改證稱被告並無販賣毒
    品；此外，復無其他證據可資為憑被告確有此部分販賣第二
    級毒品安非他命之情形，故無法僅以證人丙○○於警詢中有
    瑕疵且憑信性較低之指證，即遽認被告確有於96年初在設於
    上址金紙店2 樓販賣第二級毒品予證人丙○○之犯行。至證
    人丙○○於本院審理中所證述其因之前積欠被告債務未歸還
    而遭被告唆使他人毆打，其乃因此指證被告賣毒品之細節，
    與被告所自行臆測證人丙○○與之有何細故，證人丙○○並
    因此指證其有販賣毒品之細節，雖有不符（詳參本院卷第11
    0 至第116 頁），然此並不能作為證人丙○○指證被告販賣
    毒品證述之補強證據，故仍不能據以認定被告確有於96年初
    販賣第二級毒品予證人丙○○之犯行。
  (二)再證人戊○○於警詢中係證稱：其於96年8 月中旬某日16時
    許，在被告設於桃園縣龜山鄉○○路115 號之「名船冰店」
    ，以5000元之價格向被告購買第一級毒品海洛因0.9 公克等
    語（參偵卷第53頁）；惟證人戊○○於本院審理時已改證稱
    其並未曾向被告買過第一級毒品海洛因，實係其與被告一起
    合資購買毒品，並由被告負責以電話聯絡藥頭送毒品至被告
    於上址所開設之「名船冰店」，而其之所以在警詢時指證係
    向被告購買第一級毒品海洛因0.9 公克，是因為其與被告最
    後1 次合資購買毒品時有發生口角，且懷疑其遭警方查獲一
    事，係因為被告報警所致，故因此懷恨在心，並向警方檢舉
    之等語（參本院卷第121 頁、122 頁）。由此可認證人戊○○就其是否曾在設於上址之「名船冰店」，向被告購賣第一
    級毒品海洛因部分之證詞，即有前後供證不一之情形。又參
    以卷附之證人蔡劍隆臺灣高等法院被告全國前案簡列表（參
    本院卷第70頁至79頁）可知，證人戊○○有多次施用及販賣
    毒品前科，現並因販賣第二級毒品案，而經本院以96年度訴
    字第1680號案審理中，且自卷附該案起訴書（附本院卷第80
    頁至84頁）所載，證人戊○○於96年9 月16日為警查獲時，
    警方自其位於桃園縣桃園市○○街128 之1 號13樓住處所起
    出之毒品為數眾多，包括疑似為第一級毒品海洛因5 小包，
    合計重達10.5公克、疑似為第二級毒品安非他命9 小包，合
    計重達65.1公克，另有毒品分裝袋、電子磅秤等物品，故堪
    認戊○○本身所持有毒品數量應該十分充足，其應無向被告
    購買數量極為微小毒品之必要。準此，依上開說明及前揭最
    高法院判決意旨，證人戊○○於警詢中所為被告有販賣第一
    級毒品海洛因證詞之憑信度原即較一般人為低，且其本身似
    亦無向被告購買0.9 公克海洛因之必要，而被告就此亦始終
    否認有販賣之情形，證人戊○○於本院審理中更翻異前詞，
    改證稱被告並無販賣毒品；此外，復無其他證據可資為憑被
    告確有販賣第一級毒品海洛因予證人戊○○之情形，故無法
    僅以證人戊○○於警詢中憑信性較低之指證，即遽認被告確
    有於96年8 月中旬某日在設於上址之「名船冰店」，販賣第
    一級毒品海洛因予證人戊○○之犯行。至證人戊○○於本院
    審理中所證述其因之前與被告合資購買毒品時，雙方發生口
    角一事，始因此指證被告販賣毒品之情節，與被告所自行臆
    測證人戊○○與之有何細故，證人戊○○並因此指證其有販
    賣毒品之細節，雖有不符（詳參本院卷第122 至第124 頁）
    ，然此仍不能作為證人戊○○指證被告販賣毒品證述之補強
    證據，故無法據以認定被告確有販賣第一級毒品予證人戊○○之犯行。
  (三)證人乙○○於警詢中雖證稱：其於96年8 月23日，曾在設於
    桃園縣龜山鄉銘傳大學附近之冰店，以12000 元向被告購買
    第一級毒品海洛因2 公克等語（參偵卷第46頁），嗣於檢察
    官偵查中亦陳稱：其所使用之第一級毒品海洛因，係向其友
    人甲○○打電話要的，甲○○住在龜山大同路上，其撥打雷
    話予甲○○說有人要調貨，甲○○就會開車拿貨過來給買家
    等語（參偵卷第137 頁）；於其另案被訴違反毒品危害防制
    條例案中，則係陳稱：其之前有關被告販賣毒品之證詞並不
    實在，其去找被告時，是與被告合資共同向戊○○購買毒品
    ，其之所以會稱係向被告購買，係因其一時想不起戊○○之
    名字所致（參偵卷第173 頁背面）；其於本院審理中仍證稱
    ：其與被告係一起合資向戊○○購買毒品，於警詢中因其並
    不知道戊○○之本名為何，僅知道被告與戊○○兩人間，有
    一人名為甲○○，其乃因此向警方指證稱其係向「甲○○」
    購買毒品等語（參本院卷第161 頁至第162 頁）。由此可認
    證人乙○○就其是否曾在設於上址之「名船冰店」，向被告
    購買第一級毒品海洛因部分之證詞，即有前後供證不一之情
    形。又參以卷附之證人乙○○之臺灣高等法院被告全國前案
    簡列表（參本院卷第46頁至60頁）可知，證人乙○○有多次
    施用毒品前科，且甫經本院於96年12月14日以96年度審訴字
    第1206號判處徒刑在案，故依上開最高法院判決意旨，證人
    乙○○於警詢中及檢察官偵查時所為被告有販賣第一級毒品
    海洛因證詞之憑信度原即較一般人為低，而被告就此亦始終
    否認有販賣之情形，另證人乙○○於本院審理中更翻異前詞
    ，改證稱其並非向被告購賣毒品，而係與被告一同合資購買
    毒品；此外，復無其他證據可資為憑被告確有販賣第一級毒
    品海洛因予證人乙○○之情形，故無法僅以證人乙○○於警
    詢中憑信性較低之指證，即遽認被告確有於96年8 月23時某
    時在設於上址之「名船冰店」販賣第一級毒品海洛因予證人
    乙○○之犯行。至證人乙○○於本院審理中所證述其因誤認
    「戊○○」之姓名為「甲○○」，始會指證被告販賣毒品之
    情節，雖多有矛盾（詳參本院卷第163 頁至170 頁），然僅
    以此仍不能作為證人乙○○於警詢中及檢察官偵查時所指證
    被告販賣毒品證述之補強證據，故仍不能據以認定被告確有
    販賣第一級毒品予證人乙○○之犯行。
五、揆諸上開說明，證人丙○○、戊○○與乙○○雖於警詢中或
    檢察官偵查時，均分別指證被告有販賣第二級毒品安非他命
    或第一級毒品海洛因予其等，然此業據該等證人於本院審理
    中改證稱其等並非向被告購買毒品，而係與被告合資購買，
    是僅以該等證人於警詢時憑信度較低之證詞，在別無其他補
    強證據之情況下，實無從逕予認定被告有系爭販賣第一、二
    級毒品部分之犯行。綜上，檢察官所引資為認定被告涉有系
    爭販賣第一、二級毒品部分犯行之證據，既尚不足以認定被
    告確有為此部分販賣毒品犯行，此外，復查無其他積極證據
    可資證明被告有何檢察官所指販賣系爭第一、二級毒品部分
    之犯行，依前開項說明，自屬不能證明被告犯罪，本院即應
    依法就被告被訴系爭販賣第一、二級毒品部分均為無罪之諭
    知。
據上論斷，應依刑事訴訟法第299條第1項前段，第301條第1項，
毒品危害防制條例第4 條第2 項、第19條第1 項，判決如主文。
本案經檢察官董良造到庭執行職務。
中    華    民    國    97    年     3    月    11    日
            刑事第十二庭      審判長  法  官  王美玲
                                      法  官  許雅婷
                                      法  官  林靜梅
以上正本證明與原本無異。
如不服本判決，應於判決送達後10日內向本院提出上訴狀（應附
繕本），其未敘述上訴理由者，應於上訴期間屆滿後20日內補提
理由書狀於本院，上訴於臺灣高等法院。
                                      書記官  廖宜政
中    華    民    國    97    年    3     月    11    日
【附錄論罪科刑法條】
毒品危害防制條例第4條
製造、運輸、販賣第一級毒品者，處死刑或無期徒刑；處無期徒
刑者，得併科新臺幣1 千萬元以下罰金。
製造、運輸、販賣第二級毒品者，處無期徒刑或 7 年以上有期徒
刑，得併科新臺幣 7 百萬元以下罰金。
製造、運輸、販賣第三級毒品者，處 5 年以上有期徒刑，得併科
新臺幣 5 百萬元以下罰金。
製造、運輸、販賣第四級毒品者，處 3 年以上 10 年以下有期徒
刑，得併科新臺幣 3 百萬元以下罰金。
製造、運輸、販賣專供製造或施用毒品之器具者，處 1 年以上 7
年以下有期徒刑，得併科新臺幣 1 百萬元以下罰金。
前五項之未遂犯罰之。


司法院資訊處製作；財團法人民間司法改革基金會備份。
